臺灣高雄地方法院交通事件裁定　　　　100年度交聲字第877號
原處分機關　交通部公路總局高雄區監理所
異　議　人
即受處分人　劉永安
上列受處分人因聲明異議案件，對於交通部公路總局高雄區監理
所中華民國100 年4 月7 日所為之處分（原處分案號：高監營裁
字第裁80-V00000000號、80-V00000000號、80-V00000000號、80
-V00000000 號）聲明異議，本院裁定如下：
    主  文
異議均駁回。
    理  由
一、原處分意旨略以：異議人即受處分人劉永安於民國99年2 月
    24日上午10時30分許，騎乘車號H8M-951 號重型機車，未依
    規定戴安全帽，沿屏東縣萬丹鄉○○路西向東行駛，行經路
    口有燈光號誌管制之崙中交岔路口闖紅燈，經員警攔停，竟
    拒絕停車接受稽查而逃逸，復在有燈光號誌管制之聖賢交岔
    路口闖紅燈，爰依道路交通管理處罰條例第31條第6 項、第
    53條第1 項、第60條第1 項及第63條第1 項之規定，分別裁
    處異議人罰鍰新臺幣（下同）500 元、2,700 元與記違規點
    數3 點、4,500 元與記違規點數1 點、2,700 元與記違規點
    數3 點，合計裁處異議人罰鍰1 萬400 元及記違規點數7 點
    等語。
二、異議人僅提出異議狀略以：伊未收到舉發通知單及違規照片
    ，如有證據，伊願繳納罰鍰云云。異議人經本院傳喚於100
    年5 月13日、100 年5 月25日到庭說明，均未到庭。
三、按機器腳踏車駕駛人或附載座人未依規定戴安全帽者，處駕
    駛人500 元罰鍰；汽車駕駛人之行為有闖紅燈之行為，當場
    不能或不宜攔截製單舉發者，得逕行舉發：又汽車駕駛人，
    行經有燈光號誌管制之交岔路口闖紅燈者，處1,800 元以上
    5,400 元以下罰鍰，並記違規點數3 點；又汽車駕駛人，駕
    駛汽車有違反本條例之行為，經交通勤務警察或依法令執行
    交通稽查任務人員制止時，不聽制止或拒絕停車接受稽查而
    逃逸者，除按各該條規定處罰外，處3,000 元以上6,000 元
    以下罰鍰，並記違規點數1 點，道路交通管理處罰條例第7
    條之2 第1 項第1 款、第31條第6 項、第53條第1 項、第60
    條第1 項及第63條第1 項第1 款、第3 款分別定有明文。而
    道路交通管理處罰條例條文內「汽車」之定義包含機器腳踏
    車，同條例第3 條第8 款亦有明文。
四、經查：
  (一)異議人已於99年3 月18日，在高雄市林園區○○○路72號住
    處親自簽收屏東縣政府警察局屏縣交警字第00000000、0000
    0000、00000000、00000000號舉發通知單，有屏東縣政府警
    察局送達證書1 紙附卷可考（見100 年度交聲字第877 號卷
    第18頁），是異議人已收訖本件舉發通知單，堪以採信，其
    猶辯稱未收到舉發通知單云云，無可憑採。
  (二)證人即當天逕行舉發之員警袁文通於本院調查中到庭具結證
    稱：伊與同事潘復山於99年2 月24日上午10時30分許，在屏
    東縣萬順路執行交通稽查、錄影蒐證，都有穿制服、戴警帽
    ，站在萬順、崙中路口東邊約120 公尺遠，面向西取締闖紅
    燈，當時晴天、視線良好，車流量不多，異議人係男性、皮
    膚黝黑、下巴尖尖，看起來約40歲，騎紅白色機車，附載一
    名戴鴨舌帽之年輕男子，均未戴安全帽，係沿萬順路由西往
    東騎過來闖越萬順、崙中路口紅燈，等到距離伊約30公尺，
    伊大聲鳴笛、揮舞紅色指揮旗，指揮異議人停車，異議人竟
    不服取締，往內側車道靠近，並加速逃逸，此時萬順、聖賢
    路口東西向號誌也是紅燈，異議人繼續闖越該紅燈，伊與潘
    復山有將車號H8M-951 號、車身顏色記下來，回單位後播放
    錄影畫面及列印該車號之車主及其子之相片確認無誤，逕行
    舉發，異議人闖紅燈時，有另輛機車跟著闖紅燈，伊有攔停
    舉發等語明確（見同卷第30至32頁），復有車籍資料查詢、
    異議人及其子劉○○（82年間出生，真實姓名、年籍詳卷）
    之相片影像資料查詢結果各1 紙附卷可稽（見同卷第37至39
    頁）；均核與本院當庭勘驗員警提出之錄影光碟，連續播放
    光碟畫面結果顯示：「天氣晴朗，攝影畫面係彎曲道路，畫
    面右上方有一紅燈號誌，遠方一輛粉紅白色機車騎駛在慢車
    道而來，通過該紅燈號誌所在路口，可見手持錄影設備之員
    警伸出手以紅色旗幟欲攔停，該機車騎駛而過未停車，反而
    騎至內車道欲躲避稽查，雙載二人均未戴安全帽，後座乘客
    戴紅色鴨舌帽，通過該名錄影之員警後，另一名員警亦手持
    紅色旗幟欲攔停稽查，然該機車繼續闖越下一路口紅燈號誌
    ，後方亦有一機車騎駛而來，經警攔停。」及再以影像播放
    程式定格結果顯示可見上開車號無誤（見同卷第33、34頁）
    。茲本院審酌證人即員警與異議人間素昧平生，毫無仇隙嫌
    怨，當無設詞誣陷異議人之動機，且其執行公務，本受有行
    政懲處責任之監督，復到庭具結作證，以刑事責任擔保證言
    之真實性，始終一致堅指篤見異議人所騎乘上開機車於上開
    時、地違規歷歷，復核與異議人之車籍資料及本院勘驗結果
    均相符無訛。且本院另職權查詢與異議人上開車號「H8M-95
    1 」號相近之車號「H8M-551 」號、「H8N-951 」號、「H8
    N-551 」號之重型、輕型機車車籍資料，車身顏色均與異議
    人之紅白色車身明顯不同，是證人即舉發之員警應無誤認車
    號之虞，足見其所證上情應非虛妄，堪以採信。
  (三)綜上，異議人騎乘其所有上開重型機車，於上開時、地有未
    依規定戴安全帽、闖紅燈2 次及不服從交通勤務警察稽查逃
    逸等違規行為，洵堪認定。
五、從而，原處分機關依道路交通管理處罰條例第31條第6 項、
    第53條第1 項、第60條第1 項、第63條第1 項之規定，合計
    裁處異議人罰鍰1 萬400 元及記違規點數7 點，核無違誤。
    本件異議均無理由，應予駁回。
六、據上論斷，應依道路交通事件處理辦法第18條，裁定如主文
    。
中    華    民    國    100   年    5     月    31    日
                  交通法庭    法  官   李俊霖
以上正本證明與原本無異。
如不服本裁定，應於收受送達後5 日內向本院提出抗告狀。
中    華    民    國   100    年    5     月    31    日
                              書記官   武凱葳